【裁判字號】    88,訴,1417
【裁判日期】    890531
【裁判案由】    毒品危害防制條例
【裁判全文】
~w2z2;臺灣高雄地方法院刑事判決~w1z1;     八十八年度訴字第一四一七號
    公  訴  人  臺灣高雄地方法院檢察署檢察官
    被      告  甲○○
右列被告因違反毒品危害防制條例案件，茲經檢察官提起公訴（八十八年度偵緝字第
九二三號），本院判決如左：
    主  文
甲○○連續施用第一級毒品，累犯，處有期徒刑壹年陸月；又施用第二級毒品，累犯
，處有期徒刑陸月。應執行有期徒刑壹年拾月。第二級毒品安非他命驗後毛重參拾陸
點肆公克、夾鏈袋貳包、施用第二級毒品吸食器貳組均沒收銷燬之。
    事  實
一、甲○○曾因煙毒案件，經法院判處有期徒刑三年二月確定，甫於民國八十七年十
    一月二十四日縮刑期滿執行完畢，猶仍不知悔改，竟於八十七年十月八日，因連
    續施用第一級毒品海洛因案件，經依本院以八十七年度毒聲字第二八九四號裁定
    送觀察、勒戒後，認無繼續施用毒品之傾向，由臺灣高雄地方法院檢察署檢察官
 於八十七年十月二十一日以八十七年度偵字第二三五四二號不起訴處分確定。未
    知悔悟，基於概括之犯意，自八十八年一月二十三日某時起至八十八年三月十六
    日止，連續在高雄縣永安鄉○○路光明十巷一○九號住處，將第一級毒品海洛因
    粉末摻在香煙內吸食之方式，施用第一級毒品海洛因多次，每二、三天施用一次
    ；又另行起意，於八十八年一月二十四日下午一時三十分許，在上址，以不詳方
    法施用第二級毒品安非他命一次，嗣先後為警於八十八年一月二十四日下午一時
    四十分許，在高雄市○○鄉○○路光明十巷一○九號當場查獲，並扣得第二級毒
    品安非他命驗前毛重三十六點四五公克（驗後毛重三十六點四公克）、夾鏈袋二
    包、施用第二級毒品吸食器二組，以及八十八年三月十七日下午一時三十分許，
    在高雄縣永安鄉○○路光明十巷六六號之二前為警當場查獲，經依本院於八十八
    年四月二十一日以八十八年度毒聲字第二七一八號裁定送臺灣高雄看守所附設勒
    戒處所觀察、勒戒後，認有繼續施用毒品之傾向。
二、案經高雄縣警察局岡山分局報請及高雄市政府警察局移請臺灣高雄地方法院檢察
    署檢察官偵查起訴。
    理  由
一、訊據被告甲○○對於右揭時、地有施用第一級毒品海洛因之事實均自白不諱，惟
    矢口否認有施用第二級毒品安非他命之犯行，辯稱︰海洛因裝在含有安非他命殘
    渣之袋子內，才有安非他命之陽性反應云云。然查，被告於前開時地先後二次被
    警查獲後，經其採集並緘封之尿液，送驗結果，均呈嗎啡陽性反應，其中第一次
    查獲所採尿液，亦經提出呈甲基安非他命反應，且偵查中經檢察官再就被告前開
    第一次查獲所採尿液送請複驗結果，亦均提出嗎啡陽性反應及甲基安非他命陽性
    反應，此分別有高雄縣衛生局於八十八年二月四日八十八年煙檢字第二一八號煙
    毒尿液檢驗成績書暨高雄縣警察局岡山分局永安分駐所偵辦毒品案件嫌犯尿液採
    證檢驗對照表（均為影本）各乙紙、高雄市政府衛生局八十八年三月二十六日高
    衛試煙字第二○一號煙毒尿液檢驗成績書及高雄市政府警察局刑警大隊偵三隊七
    分隊偵辦毒品案件尿液採證代碼對照表（均為影本）各乙紙、臺灣檢驗科技股份
    有限公司濫用藥物實驗室於八十八年三月二十六日編號ＫＨ三○五七五＼九九號
    濫用藥物尿液檢驗報告附卷可憑檢驗成績書暨高雄市政府警察局刑警大隊偵三隊
    七分隊偵辦毒品案件尿液採證代碼對照表（均為影本）各乙紙可查，被告連續施
    用第一級毒品海洛因之犯行堪以認定。又查被告施用第二級毒品安非他命犯行，
    有證人即查獲當時同時施用第二級毒品安非他命之乙○於查獲當日下午二時三十
    分許，在高雄縣警察局岡山分局永安分駐所警偵訊時供稱︰「當時有我與甲○○
    ．．．、李詒蒙．．．共三人在場，我們三人當時正在吸食二級毒品安非他命，
    ．．．」、「該二人（指李詒蒙、甲○○）有在吸食第二級毒品安非他命，我不
    知道有無販賣」等情觀之，並有第二級毒品安非他命十二包驗前毛重三十六點四
    五公克，驗後毛重三十六點四公克、夾鏈袋二包、施用第二級毒品吸食器扣案，
    並有扣押物品清單及高雄醫學院附設中和紀念醫院出具之檢驗報告單（檢驗單上
    之臺灣高雄地方法院檢察署偵查案號誤載為八十八年度偵字第二九六二號）可證
    ，復有高雄縣警察局岡山分局執行逕行搜索結果報告書、搜索扣押證明筆錄在卷
    可稽，參以人體吸入安非他命後，經新陳代謝結果，約百分之七十於二十四小時
    內自尿液中排出，約百分之九十於九十六小時內自尿液中抬出，最長可能不會超
    過四天，且尚無因吸入毒品之「二手煙」（即被動吸入），而致尿液驗出之案例
    ，此有行政院衛生署藥物食品檢驗局八十一年二月八日（八一）藥檢壹字第○○
    一一五六號覆臺灣臺北地方法院函及臺北榮民總醫院藥物諮詢中心八十一年度四
    月六日覆臺灣高等法院高雄分院八十一高分刑處字第四四六四號函意旨說明綦詳
    ，足認被告於八十八年一月二十四日下午一時四十分許回溯二十四小時內之某時
    ，至少有施用第二級毒品安非他命一次之事實，此外，並有高雄縣衛生局於八十
    八年二月四日出具呈甲基安非他命陽性反應之煙毒尿液檢驗成績書及高雄縣警察
    局岡山分局永安分駐所偵辦毒品案件嫌犯尿液採證檢驗對照表（均為影本）各乙
    紙可佐，經檢察官再送複驗，亦檢出有安非他命類之甲基安非他命陽性反應，有
    臺灣檢驗科技股份有限公司濫用藥物實驗室於八十八年三月二十六日出具之濫用
    藥物尿液檢驗報告附卷可考，證人乙○事後於檢察官偵查中否認看過被告甲○○
    吸食第二級毒品安非他命，翻異前供，顯係避就、迴護之詞，被告所辯未施用第
    二級毒品安非他命殊無足採。被告施用第二級毒品安非他命之犯行洵堪認定。又
    被告前因施用毒品案件，經依臺灣高雄地方法院八十七年度毒聲字第二八九四號
    裁定送觀察、勒戒後，認無繼續施用毒品之傾向，由臺灣高雄地方法院檢察署檢
    察官於八十七年十月二十一日以八十七年度偵字第二三五四二號不起訴處分確定
    ，有不起訴處分書在卷足憑。其於五年後再犯毒品危害防制條例第十條之罪，經
    裁定送觀察勒戒，認有繼續施用毒品之傾向，有臺灣高雄地方法院八十八年度毒
    聲字第二七一八號裁定及臺灣高雄看守所附設勒戒處所八十八年六月九日高所正
    戒勒字第二三九六號函送之證明書一份附卷可參，是本案罪證明確，被告上揭犯
    行洵堪定，應予依法論科。
二、核被告所為，係犯毒品危害防制條例第十條第第一項之施用第一級毒品罪及同條
    例第十條第二項之施用第二級毒品罪。其施用第一級毒品行為時間緊接、方法相
    同，所犯係犯罪構成要件相同之罪名，顯係基於概括犯意為之，為連續犯，依刑
    法第五十六條之規定，以一罪論，並加重其刑。其因施用而持有毒品安非他命之
    低度行為，應為施用毒品之高度行為所吸收，不另論罪。被告所犯上開二罪間，
    犯意各別，罪名互殊，應予分論併罰。又查被告曾因煙毒案件，經法院判處有期
    徒刑三年二月確定，甫於八十七年十一月二十四日縮刑期滿執行完畢，於五年以
    內再犯本案最重本刑為有期徒刑以上之罪，為累犯，應依刑法第四十七條之規定
    加重其刑。爰審酌被告於前案獲不起訴處分經釋放後，即再度施用第一級毒品海
    洛因及第二級毒品安非他命，顯見其不知警惕，意志不堅，惟姑念其犯罪後坦承
    施用第一級毒品犯行，施用毒品亦為自我戕害行為，並未危害他人等一切情狀，
    分別量處如主文所示之刑，並定其應執行之刑。至扣案之第二級毒品安非他命驗
    前毛重三十六點四五公克（驗後毛重三十六點四公克）、夾鏈袋二包、施用第二
    級毒品吸食器二組，不問屬於犯人與否，依毒品危害防制條例第十八條第一項前
    段，宣告沒收銷燬之，再者，送驗時所耗損之第二級毒品安非他命零點零五公克
    既已滅失而失其存在，故不為沒收銷燬之諭知。
據上論斷，應依刑事訴訟法第二百九十九條第一項前段，毒品危害防制條例第十條第
條第一項、第二項、第二十條第三項、第二項、第十八條第一項前段，刑法第十一條
、第五十六條、第五十一條第五款、第四十七條，判決如主文。
本案經檢察官洪期榮到庭執行職務。
中    華    民    國    八十九    年      五      月       三十一       日
                                  臺灣高雄地方法院刑事第四庭
                                      法  官    劉  定  安
右為正本，係照原本作成。
如不服本判決，應於送達後十日內，向本院提出上訴狀。
                                      書記官    郭  英  芬
中    華    民    國    八十九    年      六      月        二十        日
附錄本判決論罪之法條︰
  毒品危害防制條例第十條第一項、第二項
  施用第一級毒品者，處六月以上五年以下有期徒刑。
  施用第二級毒品者，處三年以下有期徒刑。


司法院資訊處製作；財團法人民間司法改革基金會備份。
